臺灣高雄地方法院民事裁定　　　　　　96年度審小上字第66號
上　訴　人　丙○○
訴訟代理人　乙○○
被上訴人　　財政部高雄關稅局
法定代理人　甲○○
上列當事人間返還不當得利事件，上訴人對於民國96年9 月18日
本院高雄簡易庭96年度雄小字第6227號判決提起上訴，本院裁定
如下：
    主    文
上訴駁回。
第二審訴訟費用新臺幣壹仟伍佰元由上訴人負擔。
    理    由
一、按對於小額程序第一審判決之上訴，非以其違背法令為理由
    ，不得為之；又上訴狀內應記載上訴理由，表明下列各款事
    項：1.原判決所違背之法令及其具體內容。2.依訴訟資料可
    認為原判決有違背法令之具體事實，民事訴訟法第436 條之
    24第2 項、第436條之25分別定有明文。所謂判決違背法令
    ，依同法第468條規定，係指判決不適用法規或適用不當者
    而言。而有同法第469 條第1 款至第5 款所列情形之一者，
    為判決當然違背法令。故當事人提起上訴如以小額程序第一
    審判決有不適用法規或適用法規不當為上訴理由時，其上訴
    狀或理由書應有具體之指摘，並揭示該法規之條項或其內容
    ，若係成文法以外之法則，應揭示該法則之旨趣，倘為司法
    院解釋或最高法院之判例，則應揭示該判解之字號或其內容
    ，如依民事訴訟法第469 條第1 款至第5 款所列情形為理由
    時，其上訴狀或理由書應揭示合於該條款之事實，上訴狀或
    理由書如未依此項方法表明者，即難認為已對小額程序第一
    審判決之違背法令有具體之指摘，其上訴自難認為合法。
二、次按上訴人雖提出上訴理由書，然若其理由書未具體指摘原
    判決有何違背法令之內容及事實，即不具備表明上訴理由之
    程式，雖原第一審法院未依民事訴訟法第436 之32第2 項準
    用同法第471 條第1 項之規定，裁定駁回上訴，而將訴訟卷
    宗送交第二審法院，即應由第二審法院裁定駁回其上訴。
三、本件上訴意旨略以：被上訴人並未將遷讓宿舍之通知合法送
    達與伊，即逕行僱工搬遷，顯違誠信原則。又伊在該宿舍內
    放置有電視及各項珍藏品，被上訴人於僱工搬遷時，竟任由
    受僱人員棄置，實不通人情，其所為搬遷程既未盡合法，自
    不得請求伊支付搬遷費等語。
四、經查，被上訴人依其與上訴人所訂立之宿舍借用契約，本即
    有約定因調職或離職時，應依「海關宿舍管理辦法」規定之
    期限內交還宿舍，而依該辦第20條前段規定，則應自離職之
    日起1 年內遷出。本件依原判決所認定，上訴人既係於93年
    2 月17日退休，則依上開借用契約及管理辦法，上訴人本即
    應於94年2 月17日前自行遷出交還宿舍，被上訴人於上訴人
    不於約定期限內自行遷出後之96年2 月間僱工代為搬遷，衡
    其所為，即係代上訴人履行其應履行之義務，自與誠信原則
    無違。又上訴人雖陳稱其於宿舍內放置有電視及各項珍藏品
    ，被上訴人於僱工搬遷時，竟任由受僱人員棄置，實不通人
    情，但此與原判決有何違背法令並無關連。本件上訴意旨既
    未表明原判決所違背之法令及其具體內容，暨依訴訟資料合
    於該違背法令之具體事實，即難認其已合法表明上訴理由，
    依上開說明，其上訴為不合法，應予駁回。
五、再按於小額訴訟之上訴程序，法院為訴訟費用之裁判時，應
    確定其費用額，民事訴訟法第436 條之19第1 項、第436 條
    之32第1 項定有明文。本件第二審裁判費用為1,500 元，應
    由上訴人負擔，爰併為裁定如主文第二項所示。
六、據上論結：本件上訴為不合法，依民事訴訟法第436 之32第
    1 項、第2 項、第436 條之19第1 項、第444 條第1 項前段
    、第95條、第78條，裁定如主文。
中　　華　　民　　國　　96　　年　　12　　月　　25　　日
                            民事第八庭
                                審判長法　官　林紀元
                                      法　官　蘇姿月
                                      法　官　楊國祥
以上正本係照原本作成。
本裁定不得抗告。
中　　華　　民　　國　　96　　年　　12　　月　　25　　日
                                      書記官　林怡君
